臺灣屏東地方法院刑事判決　　　　　　　 100年度訴字第99號
公　訴　人　臺灣屏東地方法院檢察署檢察官
被　　　告　李育諄
上列被告因違反毒品危害防制條例案件，經檢察官提起公訴（99
年度毒偵字第2387號），被告於本院準備程序中就被訴事實為有
罪之陳述，經本院合議庭裁定由受命法官獨任行簡式程序審理，
並判決如下：
    主  文
李育諄施用第一級毒品，累犯，處有期徒刑壹年貳月，扣案之海
洛因壹包（驗餘淨重零點壹伍捌公克，含包裝袋）及甲基安非他
命殘渣袋壹個（袋內殘渣量微無法計重）均沒收銷毀，扣案之針
筒支、吸食鏟管貳支均沒收。
    事  實
一、李育諄前於民國94年間因施用毒品案件，經本院以94年度毒
    聲字第580 號裁定送觀察、勒戒後，認無繼續施用毒品之傾
    向，於94年10月18日執行完畢釋放，並經臺灣屏東地方法院
    檢察署檢察官以94年度毒偵緝字第83號為不起訴處分確定；
    復於96年間因竊盜案件，經本院以96年度易字第335 號判決
    判處有期徒刑6 月確定，並經本院以96年度聲減字第1542號
    裁定減刑為有期徒刑3 月確定，又於同年間因施用第一級毒
    品及第二級毒品案件，經本院以96年度訴字第1088號判決分
    別判處有期徒刑10月、4 月，應執行有期徒刑1 年確定，上
    開2 案件接續執行，於98年1 月8 日縮刑期滿執行完畢。詎
    李育諄仍不知悛悔，於前揭觀察、勒戒執行完畢釋放後5 年
    內，復基於施用第一級毒品海洛因及第二級毒品甲基安非他
    命之犯意，於99年9 月19日晚間11時許，在屏東縣內埔鄉○
    ○路116 號居所內，以將海洛因及甲基安非他命混合置入針
    筒後注射入體內方式，同時施用海洛因及甲基安非他命1 次
    。嗣於99年9 月20日中午12時30分許，警方前往李育諄前開
    居所執行拘提其男友黃正中時，當場扣得李育諄所有之海洛
    因1 包（驗餘淨重0.158 公克）、甲基安非他命殘渣袋（袋
    內殘渣量微無法計重）1 個、針筒3 支及吸食鏟管2 支，經
    警於99年9 月20日下午2 時25分許通知李育諄到案說明，經
    徵得其同意採集尿液檢體送驗，鑑驗結果呈嗎啡及甲基安非
    他命陽性反應，而查悉上情。
二、案經屏東縣政府警察局內埔分局報告臺灣屏東地方法院檢察
    署檢察官偵查起訴，並經本院改依簡式程序審理。
    理  由
一、按簡式審判程序之證據調查，不受第159 條第1 項之限制，
    刑事訴訟法第273 條之2 定有明文，是依上開規定，於行簡
    式審判程序之案件，被告以外之人於審判外之陳述，除有其
    他不得作為證據之法定事由外，應認具有證據能力。查本案
    如下引用被告以外之人於審判外之陳述，因本案採行簡式審
    判程序，復無其他不得做為證據之法定事由，揆諸首揭說明
    ，應認均具有證據能力，合先敘明。
二、上揭犯罪事實，業據被告李育諄於本院準備程序及審理時坦
    承不諱（參見本院卷第18頁背面、第24頁），又被告為警查
    獲後在警局所排尿液，經送臺灣檢驗科技股份有限公司以酵
    素免疫分析法初驗後，再以氣相層析質譜儀法進行確認檢驗
    ，結果呈嗎啡（即施用海洛因之代謝物）及甲基安非他命陽
    性反應，有該公司於99年10月4 日出具之濫用藥物檢驗報告
    及真實姓名代號對照表各1 份在卷可稽（參見警卷第21頁，
    偵查卷第20頁），此外，並有被告自承其所有並供己施用之
    海洛因1 包，經送高雄市立凱旋醫院鑑定後，證實為海洛因
    無訛，有高雄市立凱旋醫院出具之100 年1 月10日高市凱醫
    驗字第14619 號濫用藥物成品檢驗鑑定書乙紙附卷可稽（參
    見偵查卷第81頁），及供施用海洛因、甲基安非他命所用之
    注射針筒3 支、吸食鏟管2 支及供施用甲基安非他命所用之
    甲基安非他命殘渣袋（袋內殘渣量微無法計重）1 個扣案可
    佐。另被告為警查獲後，當場扣得被告所有供其盛裝甲基安
    非他命所用之甲基安非他命殘渣袋（袋內殘渣量微無法計重
    ），經警以臺灣聯華生技股份有限公司製造之多合一毒品原
    物測試匣初步檢驗結果，確呈甲基安非他命陽性反應（卷附
    毒品初步檢驗報告單誤載為安非他命陽性反應），有毒品初
    步檢驗報告單1 紙在卷可參（參見警卷第24頁）。綜上，足
    認被告自白與事實相符，堪以採信，本案事證至為明確，被
    告犯行堪予認定。又被告前因施用毒品案件，經本院裁定送
    觀察、勒戒後，認無繼續施用毒品之傾向，於94年10月18日
    執行完畢釋放等情，有臺灣高等法院被告前案紀錄表在卷可
    考，應甚明確，是被告於上開觀察、勒戒執行完畢釋放後5
    年內，再犯本案施用毒品之犯行，公訴人提起公訴，於法並
    無不合，本院自應依法論科。
三、按海洛因為毒品危害防制條例第2 條第2 項第1 款所稱之第
    一級毒品，而甲基安非他命為毒品危害防制條例第2條第2項
    第2 款所稱之第二級毒品。核被告李育諄所為，係犯毒品危
    害防制條例第10條第1 項之施用第一級毒品罪、同條例第10
    條第2 項之施用第二級毒品罪，其持有第一級毒品海洛因、
    第二級毒品甲基安非他命進而施用，持有毒品之行為為施用
    毒品之當然手段，均不另論以持有毒品罪。被告係以一行為
    同時施用第一級毒品及第二級毒品，為想像競合犯，應依刑
    法第55條規定，從一重之施用第一級毒品罪處斷，公訴意旨
    認被告係分別施用第一級毒品及第二級毒品各1 次，應分論
    併罰，容有誤會，附此敘明。又被告有如事實欄所載前案科
    刑及執行情形，有臺灣高等法院被告前案紀錄表在卷可稽，
    其於有期徒刑執行完畢後5 年內，故意再犯本案有期徒刑以
    上之罪，為累犯，應依刑法第47條第1 項之規定加重其刑。
    爰審酌被告曾因施用毒品犯行而送觀察、勒戒及法院判處罪
    刑確定，仍不知悛悔，復再施用第一級毒品及第二級毒品，
    顯見其戒絕毒品之決心不堅，惟念其施用毒品乃戕害自己身
    心健康，尚未危及他人，且犯後坦承犯行，態度良好，並其
    犯罪之動機、目的及其智識程度等一切情狀，量處如主文所
    示之刑，以示懲儆。
四、扣案之海洛因1 小包（驗餘淨重0.158 公克），係查獲之第
    一級毒品，不問是否屬於犯人所有，均應依毒品危害防制條
    例第18條第1 項前段之規定，諭知沒收銷燬。再依毒品危害
    防制條例第18條第1 項之規定，得諭知沒收並銷燬之者，以
    查獲之毒品及專供製造或施用毒品之器具為限，並不及於毒
    品之包裝袋，然若毒品本身已經微量附著包裝袋內，無從析
    離，該包裝袋自應隨同毒品一併沒收銷燬；查本件扣案之甲
    基安非他命殘渣袋1 個，該殘渣袋內含甲基安非他命殘渣量
    微無法磅重，經屏東縣政府警察局內埔分局初步檢驗結果呈
    甲基安非他命陽性反應，業如前述，該殘渣袋內含之毒品既
    已與包裝袋有難以析離之關係，依前開說明，自應依毒品危
    害防制條例第18條第1 項前段之規定宣告沒收銷燬。又扣案
    之針筒3 支、吸食鏟管2 支，係被告所有供本案施用海洛因
    及甲基安非他命所用之物，業據被告供明在卷（參見本院卷
    第24頁背面），爰依刑法第38條第1 項第2 款規定諭知沒收
    。至本案另扣押之玻璃球管1 支，被告陳明該等扣押物非其
    所有（參見本院卷第24頁背面），參以本件被告係以將毒品
    置入針筒後注射入體內方式施用海洛因及甲基安非他命，堪
    認該等扣押物與本案施用毒品犯行無涉，爰不予宣告沒收。
    至於鑑驗時採樣之海洛因0.009 公克，已因鑑驗用罄而滅失
    ，自無從諭知沒收銷燬，附此敘明。
據上論斷，應依刑事訴訟法第273 條之1 第1 項、第299條第1項
前段，毒品危害防制條例第10條第1 項、第2 項、第18條第1 項
前段，刑法第11條前段、第55條、第47條第1 項、第38條第1 項
第2 款，判決如主文。
本案經檢察官陳立興到庭執行職務。
中    華    民    國   100    年    3     月    10    日
                  刑事第五庭  法  官  謝濰仲
以上正本證明與原本無異。
如不服本判決應於收受判決後10日內向本院提出上訴書狀，並應
敘述具體理由；其未敘述上訴理由者，應於上訴期間屆滿後20日
內向本院補提理由書（均須按他造當事人之人數附繕本）「切勿
逕送上級法院」。
中    華    民    國   100    年    3     月    10    日
                              書記官  黃美玲
附錄論罪科刑法條：
毒品危害防制條例第10條第1 項、第2 項
施用第一級毒品者，處 6 月以上 5 年以下有期徒刑。
施用第二級毒品者，處 3 年以下有期徒刑。